【裁判字號】    97,上訴,2501
【裁判日期】    971112
【裁判案由】    違反毒品危害防制條例
【裁判全文】
臺灣高等法院臺中分院刑事判決        97年度上訴字第2501號
上  訴  人
即  被  告  乙○○
上列上訴人因違反毒品危害防制條例案件，不服臺灣臺中地方法
院97年度訴字第3061號中華民國97年9月5日第一審判決（起訴案
號：臺灣臺中地方法院檢察署97年度毒偵字第3475號），提起上
訴，本院判決如下：
    主  文
上訴駁回。
    事  實及理  由
一、本案經本院審理結果，認第一審判決認事用法及量刑均無不
    當，應予維持，並引第一審判決書記載之事實、證據及理由
    。（如附件）
二、被告上訴意旨略以：I被告於被警方帶回採尿送驗之前即已
    主動向警察表示施用毒品海洛因，似應成立自首，得減輕其
    刑；II本案於原審法院依認罪協商簡式審判程序審理，法官
    詢問後，伊提出有期徒刑7月之請求，檢察官亦表示同意，
    但原審卻判決有期徒刑10月違反協商內容，請求撤銷云云。
三、本院查：
  (一)本件被告係於97年 5月12日晚上11時許，駕駛小客車於經過
    台中縣清水鎮○○路與清水街口時見巡邏車，未減速慢行，
    反加速行進，形跡可疑，經攔下盤查，發現被告手臂上有針
    孔痕跡、皮膚呈現紅色，且神情有異，警員曹倩鍾懷疑被告
    於一周內有施用毒品，以此詢問被告結果，被告坦承不諱等
    情，業據證人即台中縣警察局清水分局清水派出所警員曹倩
    鍾於本院審理時證述在卷，被告對此項證述內容亦當庭表示
    沒有意見，是警員依客觀跡證，已發覺被告涉嫌以打針方式
    施用毒品，被告再向警員坦承犯行，即與自首之構成要件不
    符，應無自首規定之適用。
  (二)本件原審法院係依照刑事訴訟法第273條之1第 1項之規定，
    進行簡式審判程序，並非依協商程序而為判決，有準備程序
    筆錄、裁定及簡式審判筆錄在卷可考，被告將對兩造科刑範
    圍意見之詢問誤會為協商應可認定。
四、被告前於90年間，因施用毒品案件，經法院裁定送強制戒治
    後，於91年 8月10日強制戒治執行完畢出監。其於前開強制
    戒治期滿釋放後 5年內，於94年間，又因施用毒品案件，經
    法院判處有期徒刑1年、8月確定，經定應執行刑為有期徒刑
    1年6月確定，於96年 5月29日假釋付保護管束，於96年7月5
    日假釋期滿執行完畢。被告於 5年內，猶無悔改之意再為本
    件犯行，本院認施用毒品，除戕害自身之健康、生命外，並
    已衍生危害家庭之不良後果，且損及社會、國家之整體利益
    ，被告既曾施用毒品，經法院判處有期徒刑，並已執行完畢
    ，尚不能深切體悟，自愛自重，猶不顧施用毒品對其個人、
    家庭及社會、國家所造成之危害及負累，而再犯之，難認其
    罪責係屬輕微，自應受相當之刑罰制裁，始符社會正義，參
    酌施用第1級毒品海洛因之法定刑為 6月以上5年以下。原審
    審酌被告之素行、犯罪之動機、情節、所生危害及其他犯罪
    情節並犯後之態度等一切情狀，量處有期徒刑10月，量刑尚
    稱妥適，被告上訴顯無理由，應予駁回。
五、據上論斷，應依刑事訴訟法第373條、第368條，判決如主文
    。
本案經檢察官甲○○到庭執行職務。
中    華    民    國    97    年    11    月    12    日
            刑事第四庭    審判長法  官  洪   耀   宗
                                法  官  蔡 王 金  全
                                法  官  劉   登   俊
上列正本證明與原本無異。
如不服本判決，應於收受送達後十日內向本院提出上訴書狀，其
未敘述上訴之理由者並得於提出上訴後十日內向本院補提理由書
(均須按他造當事人之人數附繕本)。
                                書記官  粘   銘   環
中    華    民    國    97    年    11    月    12    日
附件
臺灣臺中地方法院刑事判決              97年度訴字第3061號
公  訴  人  臺灣臺中地方法院檢察署檢察官
被      告  乙○○  男  44歲（民國○○年○○月○○日生）
                    身分證統一編號：Ｚ000000000號
                    住臺中縣清水鎮○○路510號
上列被告因違反毒品危害防制條例案件，經檢察官提起公訴（97
年度毒偵字第3475號），經本院合議庭裁定改依簡式審判程序審
理，判決如下：
    主    文
乙○○施用第一級毒品，累犯，處有期徒刑拾月。
    犯罪事實及理由
一、犯罪事實：乙○○前於民國90年間，因施用毒品案件，經法
    院裁定送強制戒治後，於91年8月10日強制戒治執行完畢出
    監。其於前開強制戒治期滿釋放後5年內，於94年間，又因
    施用毒品案件，經法院判處有期徒刑1年、8月確定，經定應
    執行刑為有期徒刑1年6月確定，於96年5月29日假釋付保護
    管束，於96年7月5日假釋期滿執行完畢。詎仍不知悔改，基
    於施用第一級毒品海洛因之犯意，於97年5月11日下午某時
    ，在臺中縣清水鎮○○路路旁某處，以將海洛因摻入水中溶
    解後，以針筒注射之方式，施用第一級毒品海洛因1次。嗣
    為警於97年5月12日23時30分許，在臺中縣清水鎮○○路與
    清水街口盤檢，經其同意採尿送驗，結果呈嗎啡陽性反應後
    ，始悉上情。
二、證據名稱：
(一)、被告乙○○於警詢及本院審理時之自白。
(二)、中山醫學大學附設醫院檢驗科藥物檢測中心尿液檢驗報告、
    臺中縣警察局清水分局委託鑑驗尿液代號與真實姓名對照表
    各乙份。
(三)、臺灣臺中地方法院檢察署刑案資料查註紀錄表、臺灣高等法
    院被告前案紀錄表（被告前案及素行之認定）。
三、論罪科刑部分：按海洛因係毒品危害防制條例第2條第2項第
    1款所列之第一級毒品，不得非法施用。核被告所為，係犯
    毒品危害防制條例第10條第1項之施用第一級毒品罪。被告
    持有第一級毒品海洛因，進而施用，其持有第一級毒品海洛
    因之低度行為應為施用之高度行為所吸收，不另論其持有罪
    。另被告前於94年間，因施用毒品案件，經法院判處有期徒
    刑1年、8月確定，經定應執行刑為有期徒刑1年6月確定，於
    96年5月29日假釋付保護管束，於96年7月5日假釋期滿執行
    完畢乙情，有臺灣臺中地方法院檢察署刑案資料查註紀錄表
    、臺灣高等法院被告前案紀錄表各乙份附卷可參，其於有期
    徒刑執行完畢後5年內故意再犯有期徒刑以上之罪，為累犯
    ，應依刑法第47條第1項之規定加重其刑。爰審酌被告前經
    強制戒治，及論罪科刑執行後，仍無法戒絕毒癮，無視於毒
    品對於自身健康之戕害及國家對於杜絕毒品犯罪之禁令，惟
    審酌施用毒品係自戕行為，並未因此而危害他人，所生損害
    不大，犯罪手段尚屬平和及坦承犯行，態度良好等一切情狀
    ，量處如主文所示之刑，以示懲儆。
據上論斷，應依刑事訴訟法第273條之1第1項、第299條第1項前
段、第310條之2，毒品危害防制條例第10條第1項，刑法第11條
前段、第47條第1項，判決如主文。
中    華    民    國    97    年    9     月    5     日
                        臺灣臺中地方法院刑事第五庭
                            法  官  劉麗瑛
上正本證明與原本無異。
如不服本判決，應於收受送達後10日內向本院提出上訴書狀（應
敘述具體理由並附繕本）。
上訴書狀如未敘述理由，應於上訴期間屆滿後20日內補提理由書
於本院。
                            書記官  王玟
中    華    民    國    97    年    9     月    5     日
附錄論罪科刑法條
毒品危害防制條例第10條第1項
施用第一級毒品者，處 6 月以上 5 年以下有期徒刑。


司法院資訊處製作；財團法人民間司法改革基金會備份。
